臺灣臺中地方法院民事裁定　　　　　　 96年度家聲字第166號
聲　請　人　庚○○
非訟代理人　黃紫芝律師
相　對　人　甲○○
上列聲請人聲請撤退禁治產人監護人事件，本院裁定如下：
　　主　文
禁治產人王靜怡（女，民國○○○年○月○○○日生，身分證統
一編號：Ｚ000000000號）之監護人甲○○，應予撤退
。
聲請程序費用由相對人負擔。
　　理　由
一、按禁治產人之監護人為受監護人之利益，應按受監護人之財
    產狀況，護養療治其身體；禁治產人之監護人，有違反法定
    義務之情形時，親屬會議得撤退之，民法第1112條第1項、
    第1113條第1項、第1106條第1款分別定有明文。次按親屬會
    議不能召開或召開有困難時，依法應經親屬會議處理之事項
    ，由有召集權人聲請法院處理之，亦為民法第1132條第2項
    前段所明定。
二、聲請意旨略以：禁治產人王靜怡（女，民國○○年○月○○日生
    ，身分證統一編號：Ｚ000000000號）因癲癇及智能不足，無
    法處理自己事務，前經本院於95年9月29日以95年度禁字第
    262號裁定宣告為禁治產人在案，禁治產人王靜怡之父母即
    聲請人與相對人依法為其法定監護人。惟自87年5月22日相
    對人與聲請人離婚後，王靜怡日常事務之處理及基本生活之
    照顧均由聲請人獨立負責，相對人從未聞問，亦未曾支付分
    毫王靜怡所需費用，足見相對人實未克盡護養療治王靜怡之
    法定義務。嗣經聲請人發函通知王靜怡之外祖母壬○○、阿
    姨己○○、舅父丙○○、乙○○、辛○○、戊○○、丁○○
    等人及相對人共同召開親屬會議協商，然上開親屬及相對人
    均未如期與會，致親屬會議無法召開，是為王靜怡之利益計
    ，爰依法請求准予撤退相對人之監護人職務等語。
三、本院查：聲請人主張之前揭事實，除據其提出本院上開事件
    裁定1件、存證信函2件、回執6件（以上均影本）、診斷證
    明書、親屬系統表各1件、新、舊戶籍謄本15件為證外，並
    有本院調取之前揭禁治產宣告事件卷宗可稽，復為證人即兩
    造之子王靜浩於本院96年7月26日訊問時到庭證述明確，應
    堪信為真實。執此，相對人既未能克盡護養療治禁治產人王
    靜怡之法定義務，而有撤退之法定事由，且因王靜怡之親屬
    會議有無法召開之情事。從而聲請人聲請撤退相對人之監護
    人職務，揆諸前揭法條規定，為有理由，應予准許。
四、依非訟事件法第21條第2項、民事訴訟法第95條、第78條，
    裁定如主文。
中　　華　　民　　國　　96　　年　　11　　月　　7　　日
　　　　　　　　　家事法庭　　　法　官　劉長宜
以上為正本係照原本作成
如對本裁定抗告須於裁定送達後10日內向本院提出抗告狀
中　　華　　民　　國　　96　　年　　11　　月　　7 　　日
      　　　　　　　　　　　　　書記官
